臺灣高等法院刑事裁定　　　　　　　　　　　　　　　　九十三年度毒抗字第七號
　　抗　告　人
　　即　被　告　甲○○
右抗告人因違反毒品危害防制條例案件，不服臺灣桃園地方法院九十二年度毒聲字第
三五三一號，中華民國九十二年十一月二十四日裁定（偵查案號：臺灣桃園地方法院
檢察署九十二年度毒偵字第二八○八號），提起抗告，本院裁定如左：
    主  文
抗告駁回。
    理  由
一、按犯毒品危害防制條例第十條所定施用第一、二級毒品之罪者，檢察官應先將被
    告送勒戒處所觀察、勒戒，經觀察、勒戒後，無繼續施用毒品傾向者，應由檢察
    官為不起訴之處分。而為不起訴之處分後，五年內再犯同條例第十條之罪者，應
    經觀察、勒戒，同條例第二十條第一項、第二項、第三項前段分別定有明文。
二、經查，抗告人即被告甲○○前因施用第一、二級毒品海洛因、安非他命，經臺灣
    桃園地方法院九十二年度毒聲字第二二七三號裁定令入戒治處所觀察、勒戒後，
    認無繼續施用毒品傾向，由臺灣桃園地方法院檢察署檢察官於民國（下同）九十
    二年八月十八日以九十二年度毒偵字第二二三一號為不起訴處分確定，有該不起
    訴處分書及本院被告全國前案紀錄表在卷可參（見毒偵字卷三六背頁，原審卷五
    至六頁）。惟被告不知悔改，基於施用第一、二級毒品之犯意，於九十二年九月
    四日十一時三十分採尿前回溯二十六小時及九十六小時內不詳時間，在不詳處所
    ，施用第一級毒品海洛因及第二級毒品安非他命，經警於九十二年九月三日二十
    時三十分許，在桃園縣龍潭鄉○○村○○路十五巷十一號查獲。被告之尿液檢體
    呈安非他命陽性反應及嗎啡陽性反應，有桃園縣衛生局不法藥物尿液檢定書可稽
    （見毒偵字卷三五頁），警方並於被告住所扣得微量海洛因、注射針筒及其他吸
    食用具，被告辯稱並無吸食第一、二級毒品云云，已不足採。又被告雖辯稱，遭
    警方誣陷，且驗尿時的瓶子均不清潔云云。惟被告已有因違反毒品危害防制條例
    案件而被裁定交付觀察、勒戒之紀錄，對於驗尿採樣之程序非不熟悉，若真有所
    指情事，被告於檢察官訊問時自可表明，惟被告於檢察官訊問時並不否認警方有
    於其臥室查獲扣案毒品、注射針筒及其他吸食用具，僅辯稱係朋友借放，復於檢
    察官訊及尿液採集問題時，亦供承係自己所採集，亦未對採尿過程表示異議，有
    九十二年九月四日訊問筆錄可據（見毒偵字卷二七背頁至二九頁），所辯警方誣
    陷，驗尿的瓶子不清潔云云，尚無足採。原審乃依毒品危害防制條例第二十條第
    三項前段、觀察勒戒處分執行條例第三條第一項之規定，循檢察官之聲請，裁定
    被告應送勒戒處所觀察、勒戒，經核並無不合。
三、被告提起抗告略以：(一)被告過去吸食毒品之習慣乃十多天方吸食一次，而本次被
    查獲當天，距被告離開勒戒處所僅九天，被告實無可能於其間有吸食第一、二級
    毒品之犯行；(二)被告並未吸食毒品，純係警員故意誣陷，且本件於驗尿時，警員
    交給被告二個瓶子，均未清洗乾淨，且瓶中有異物，被告屢次抗議，均未獲置理
    ，是檢驗結果並不足採，原法院裁定被告應送勒戒處所觀察、勒戒，顯有不當，
    爰聲請將原裁定予以撤銷云云。惟被告究竟多久施用毒品，非他人所知悉，其所
    辯十日才施用一次云云，並不足為有利被告之認定，又被告所辯尿液檢驗報告不
    確實一節並無可採，已如上述，被告抗告為無理由，應予駁回。
四、據上論結，應依刑事訴訟法第四百十二條，裁定如主文。
中　　　華　　　民　　　國　　九十三　　年　　　一　　　月　　　八　　　日
                            臺灣高等法院刑事第三庭
                                審判長法  官  張　連　財
                                      法  官  黃　金　富
                                      法  官  林　明　俊
右正本證明與原本無異。
不得再抗告。
                                      書記官  蕭　進　忠
中　　　華　　　民　　　國　　九十三　　年　　　一　　　月　　　九　　　日
